# 请教陈版：资产评估增值对外投资（同一控制下）

提问人：chinatukai 时间：2011-05-07 11:39:09
我们公司（以下简称母公司）持有A公司51%股权，A持有B公司85%股权，B持有C共15%股权，母公司持有C公司85%股权，现在B公司将旗下在建工程及工程物资 2500 万，经评估公允价值 3000 投资与C公司增加注册资本，此时B持有C公司股权由15%变成95%，母公司比例持股比率降为5%，请问： 1 、在这个同一控制下的增资事项中，我们应该注意哪些税收风险？【 2009 】 59 号文中第 6 条三款是不是可以派上用场，以致于避免现金流出？
2 、B公司在不同情况下的该在建工程及工程物资对外投资增值及对外 投资，如何在财务上体现？ 借：长期股权投资--C公司（评估值） 3000 贷：在建工程/工程物资（账面价值） 2500 贷：营业外收入 500 或者：按同一控制下合并处理， 借：长期股权投资--C公司（评估值） 3000 贷：在建工程/工程物资（账面价值） 2500 贷：资本公积 500 请问在哪里有具体的准则条文（包括准则解释、解读、专家组意见）？ 谢谢陈老师！

回答人：chenyiwei
如果母公司对A公司、A公司对B公司都是层层控制的，则B公司以在建工程对C公司增资，成为C公司的大股东，应按同一控制下企业合并的原则处理（假设C公司符合“业务”的定义）。B公司层面对于该次增资所形成的长期股权投资的帐面价值应按《企业会计准则第2 号——长期股权投资》第三条（一）的规定，以投出资产的帐面价值为基础确定，不确认资产处置损益。 对于 59 号文的适用性问题，你可以对照相关条文看一下，可能可以适用，但必须按照国家税务总局公告[2010]4号的规定程序报批。